臺灣高等法院臺中分院刑事判決
111年度上訴字第866號
上  訴  人  
即  被  告  張銘郁



選任辯護人  張家豪律師（法扶律師）
上列上訴人因毒品危害防制條例案件，不服臺灣臺中地方法院11
0年度訴字第2177號中華民國111年3月2日第一審判決（起訴案號
：臺灣臺中地方檢察署110年度偵字第31883、37028、37164號）
，提起上訴，本院判決如下：
    主  文
上訴駁回。
    事  實
一、張銘郁明知甲基安非他命係毒品危害防制條例所公告列管之
    第二級毒品，依法不得持有、販賣，竟分別為下列行為：
　㈠張銘郁基於販賣第二級毒品以營利之犯意，於民國110年9月1
    2日15時13分許，透過FaceTime通訊軟體與鄭友奕聯繫，並
    相約在址設臺中市南區復興路與高工路交岔路口附近之便利
    商店前見面交易毒品，待其等於110年9月12日15時45分許在
    上址會面後，張銘郁即將價格為新臺幣（下同）2,000元之
    第二級毒品甲基安非他命1包交付予鄭友奕，並陸續於110年
    9月12日17時4分許、110年9月17日22時28分許，以其所申辦
    中華郵政帳號00000000000000號帳戶收取鄭友奕所匯1,500
    元、500元作為對價而完成交易，以此方式販賣第二級毒品
    予鄭友奕1次而牟利。
  ㈡張銘郁另基於販賣第二級毒品以營利之犯意，於110年9月20
    日17時44分許，透過FaceTime通訊軟體與鄭友奕聯繫，並相
    約在臺中市○○區○○路0段000號前見面交易毒品，待其等於11
    0年9月20日20時40分許在上址會面後，張銘郁即將價格為2,
    000元之第二級毒品甲基安非他命1包交付予鄭友奕，並同意
    鄭友奕暫行賒欠此次交易之價金，而完成交易，以此方式販
    賣第二級毒品予鄭友奕1次而牟利。
　㈢張銘郁另基於販賣第二級毒品以營利之犯意，於110年10月3
    日23時42分許前之某時，透過Messenger通訊軟體與王俊淮
    聯繫，並相約在址設臺中市○○區○○路0段000號之便利商店前
    見面交易毒品，待其等於110年10月3日23時42分許在上址會
    面後，張銘郁即將價格為2,500元之第二級毒品甲基安非他
    命1包交付予王俊淮，並當場收取2,500元作為對價，而完成
    交易，以此方式販賣第二級毒品予王俊淮1次而牟利。
　㈣張銘郁另基於販賣第二級毒品以營利之犯意，於110年10月5
    日18時38分許，透過LINE通訊軟體與李文斌聯繫，並相約在
    址設臺中市北屯區崇德路3段與豐樂路交岔路口附近之便利
    商店旁見面交易毒品，待其等於110年10月5日19時10分許在
    上址會面後，張銘郁即將價格為1,000元之第二級毒品甲基
    安非他命1包交付予李文斌，並同意李文斌暫行賒欠此次交
    易之價金，而完成交易，以此方式販賣第二級毒品予李文斌
    1次而牟利。
　㈤張銘郁另基於販賣第二級毒品以營利之犯意，於110年10月5
    日18時18分許，透過LINE通訊軟體與楊裕源聯繫，並相約在
    臺中市○○區○○路00○0號前見面交易毒品，待其等於110年10
    月5日19時17分許在上址會面後，張銘郁即將價格為6,000元
    之第二級毒品甲基安非他命1包交付予楊裕源，並同意楊裕
    源暫行賒欠此次交易之價金，而完成交易，以此方式販賣第
    二級毒品予楊裕源1次而牟利。
  ㈥嗣鄭友奕、李文斌分別於如上開㈡、㈣所示時間購毒後為警員
    查緝，經警員循線於110年10月5日19時28分許持臺灣臺中地
    方檢察署檢察官核發之拘票在臺中市○○區○○路00○0○0號前攔
    下張銘郁所駕駛車輛，對其執行拘提，再經警員附帶搜索後
    ，當場在張銘郁身上及所駕駛車輛內扣得與本案有關如附表
    二所示之物，而悉上開各情。
二、案經臺中市政府警察局豐原分局、第二分局報告臺灣臺中地
    方檢察署檢察官偵查起訴。
    理  由
壹、證據能力部分：
一、按被告以外之人於審判外之陳述雖不符刑事訴訟法第159條
    之1至第159條之4等4條之規定，而經當事人於審判程序同意
    作為證據，法院審酌該言詞陳述或書面陳述作成時之情況，
    認為適當者，亦得為證據。當事人、代理人或辯護人於法院
    調查證據時，知有刑事訴訟法第159條第1項不得為證據之情
    形，而未於言詞辯論終結前聲明異議者，視為有前項之同意
    ，刑事訴訟法第159條之5定有明文。該條立法意旨在於傳聞
    證據未經當事人之反對詰問予以核實，原則上先予排除。惟
    若當事人已放棄反對詰問權，於審判程序中表明同意該等傳
    聞證據可作為證據；或於言詞辯論終結前未聲明異議，基於
    尊重當事人對傳聞證據之處分權，暨證據資料愈豐富，愈有
    助於真實發見之理念，且強化言詞辯論主義，使訴訟程序得
    以順暢進行，上開傳聞證據亦均具有證據能力。經查，本件
    以下所引用被告以外之人於審判外之言詞或書面陳述，業經
    於審理期日踐行調查證據程序，檢察官、被告及其辯護人均
    已當庭表示無意見，且迄至言詞辯論終結前亦未聲明異議，
    本院審酌該等言詞或書面陳述之製作及取得，並無證據顯示
    有何違背程序規定而欠缺適當性之情事，認以之為證據應屬
    適當，自均有證據能力。
二、又按除法律另有規定外，實施刑事訴訟程序之公務員因違背
    法定程序取得之證據，其有無證據能力之認定，應審酌人權
    保障及公共利益之均衡維護，刑事訴訟法第158條之4定有明
    文。查本件以下所引用之非供述證據，經本院於審理中提示
    並告以要旨而為調查時，檢察官、被告及其辯護人均未表示
    無證據能力，本院審酌該等證據作成及取得之程序均無違法
    之處，依上開規定之反面解釋，亦應認均有證據能力。
三、再按被告之自白，非出於強暴、脅迫、利誘、詐欺、疲勞訊
    問、違法羈押或其他不正之方法，且與事實相符者，得為證
    據，刑事訴訟法第156條第1項定有明文。本件被告所為之自
    白，並未提出其他可供證明被告究有如何之遭受「強暴、脅
    迫、利誘、詐欺、疲勞訊問、違法羈押或其他不正之方法」
    始為自白之證據，以供本院得以即時調查審認，被告所為之
    自白，堪認出於自由意志，得採為本件判決之基礎。
貳、實體部分：　　
一、上開犯罪事實，業據上訴人即被告張銘郁（下稱被告）於偵
    查、原審及本院審理中均坦承不諱（見偵字第31883卷第65
    至71、365至367、465至467、485至488、517至518頁、偵字
    第37164卷第51至53頁、原審卷第48、135、197至198頁、本
    院卷第167、169頁），核與證人鄭友奕、李文斌、王俊淮、
    楊裕源於警詢及偵查中之證述均大致相符（見偵字第31883
    卷第127至132、141至151、195至200、347至349、355至358
    、383至387、405至406、409至421頁），並有臺灣臺中地方
    檢察署檢察官拘票及報告書、各該轉帳紀錄、通訊軟體對話
    紀錄、通話紀錄翻拍照片、臺中市政府警察局第二分局歷次
    搜索扣押筆錄暨附件、現場及扣案物品照片、被告所申辦上
    開帳戶之客戶基本資料及客戶歷史交易清單、警員蒐證照片
    、監視器錄影畫面擷圖、車行紀錄、衛生福利部草屯療養院
    鑑驗書等件各1份附卷可參（見偵字第31883卷第49至53、79
    至113、155至191、209至225、393至397、423、441至455、
    459至460、463頁），復有扣案如附表二所示之物可資佐證
    ，足認被告上開任意性之自白與事實相符。
二、又毒品危害防制條例第4條規定之販賣毒品罪，係以行為人
    意圖營利而為販入或賣出毒品，為其要件；與販賣規模、動
    機無涉；其實際上是否因而獲利，以及所獲之利益究竟是來
    自販入、賣出價差、毒品數量折扣，均非所問。又販賣毒品
    係違法行為，非可公然為之，而毒品亦無公定價格，係可任
    意分裝增減分量及純度，且每次買賣之價格、數量，亦隨時
    依雙方之關係深淺、資力、需求量、對行情之認知、來源是
    否充裕、查緝是否嚴緊、購買者被查獲時供述購買對象之可
    能風險之評估等因素，而異其標準，機動調整，非可一概論
    之。實務上販賣之利得，除非經行為人詳細供出所販賣之毒
    品之進價及售價，且數量俱臻明確外，實難察得其交易實情
    ，然販賣者從價差或量差中牟利，方式雖異，惟其販賣行為
    意在營利則屬同一。從而，舉凡「有償交易」，除足以反證
    行為人確係另基於某種非圖利本意之關係外，通常尚難因無
    法查悉其精確之販入價格，作為是否高價賣出之比較，諉以
    無營利之意思，而阻卻販賣犯行之追訴。本件被告苟非有所
    利得，應無供給毒品與鄭友奕、王俊淮、李文斌、楊裕源等
    人之動機，且被告於原審審理中亦自承其為本案各次販賣第
    二級毒品犯行係為能以較便宜之價格購買大量毒品等語（見
    原審卷第198頁），且於本院審理中供稱：因經濟上有困難
    ，所以販賣毒品獲利貼補生活花用等語（見本院卷第167頁
    ），足見被告上開販賣毒品予他人，主觀上確有營利之意圖
    ，應可認定。綜上所述，被告上開販賣第二級毒品之犯行，
    事證明確，均堪認定，應予依法論科。
三、論罪科刑：
　㈠核被告就犯罪事實欄一㈠至㈤所為，均係犯毒品危害防制條例
    第4條第2項之販賣第二級毒品罪。被告為供本案各次犯行而
    持有第二級毒品之低度行為，各為其販賣第二級毒品之高度
    行為所吸收，均不另論罪。
  ㈡被告就犯罪事實欄一、㈠至㈤所犯上開販賣第二級毒品罪間犯
    意各別，行為互殊，應予分論併罰。
　㈢刑之加重及減輕：
　⒈被告前曾因偽證案件，經臺灣臺中地方法院以109年度簡字第
    371號判處有期徒刑3月，並經該院以109年度簡上字第196號
    判決駁回上訴而確定，於110年7月18日徒刑執行完畢，有臺
    灣高等法院被告前案紀錄表可參，被告於受上開徒刑之執行
    完畢，5年以內故意再犯本案有期徒刑以上之各罪，均為累
    犯；且依其本案各犯罪情節觀之，並無司法院大法官釋字第
    775號解釋所指應量處最低法定刑、且無法適用刑法第59條
    減輕之情形，爰除其所犯販賣第二級毒品罪法定刑無期徒刑
    部分不得加重外，均依刑法第47條第1項加重其刑。
　⒉按犯第4條至第8條之罪於偵查及審判中均自白者，減輕其刑
    ，毒品危害防制條例第17條第2項定有明文。查被告就其所
    犯如犯罪事實欄一㈠至㈤所示各販賣第二級毒品犯行，於偵查
    及審理中均自白，已如前述，爰均依毒品危害防制條例第17
    條第2項之規定減輕其刑，並先依累犯規定加重（除法定刑
    為死刑、無期徒刑部分外）後減輕之。
　⒊另按毒品危害防制條例第17條第1項規定：「犯第4條至第8條
    、第10條或第11條之罪，供出毒品來源，因而查獲其他正犯
    或共犯者，減輕或免除其刑。」旨在鼓勵被告供出其所涉案
    件查獲毒品之來源，擴大落實毒品之追查，俾有效斷絕毒品
    之供給，以杜絕毒品泛濫。所稱「供出毒品來源，因而查獲
    其他正犯或共犯者」，係指被告供出毒品來源之有關資料，
    諸如前手之姓名、年籍、住居所、或其他足資辨別之特徵等
    ，使調查或偵查犯罪之公務員因而對之發動調查或偵查並查
    獲者而言。申言之，被告之「供出毒品來源」，與調查或偵
    查犯罪之公務員對之發動調查或偵查並進而查獲之間，論理
    上須具有先後且相當之因果關係。非謂被告一有「自白」、
    「指認」毒品來源之人，不問有無查獲其他正犯或共犯，即
    得依上開規定予以減刑（最高法院100年度臺上字第2855號
    、101年度臺上字第4381號判決可資參照）。又所謂「供出
    毒品來源，因而查獲」，必以被告所稱供應其毒品之人與嗣
    後查獲之其他正犯或共犯間具有相當之關聯性，始稱該當。
    倘被告所犯前列毒品罪之犯罪時間，時序上早於該正犯或共
    犯供應毒品之時間，即令該正犯或共犯確因被告之供出而遭
    查獲，因與被告所犯毒品罪之毒品來源無關，即與上開應獲
    減輕或免除其刑之規定不侔（最高法院102年度臺上自第282
    6號判決亦可參照）。經查，本件被告為警員查獲後，配合
    提供其所知楊尚坤、李安棋係其所犯如犯罪事實欄一㈣、㈤所
    示犯行之毒品來源相關資訊，使偵查機關因此查獲另案被告
    楊尚坤、李安棋所涉此部分販賣第二級毒品犯行等情，有臺
    灣臺中地方檢察署111年1月25日函、被告提供之通訊軟體對
    話紀錄翻拍照片各1份附卷可查（見原審卷第161至162頁、
    偵字第31883號卷第493至496頁），堪認本案偵查機關確有
    因被告之供述而查獲另案被告楊尚坤、李安棋所涉前揭犯行
    之情形，是被告就其所犯如犯罪事實欄一㈣、㈤所示之犯行均
    應有毒品危害防制條例第17條第1項之適用；又上開規定雖
    同時有免除其刑之規定，惟斟酌被告於此部分犯罪情節中係
    居於自行起意出面交易毒品並收取價金之地位，及其指述另
    案被告楊尚坤、李安棋所能防止杜絕毒品氾濫之程度等情狀
    後，本院認尚不足以免除其刑，僅得減輕其刑，爰依該規定
    遞減其刑。又被告所供出向楊尚坤、李安棋購買毒品之時間
    係110年10月4日，亦有前開臺灣臺中地方檢察署111年1月25
    日函存卷可稽（見原審卷第161至162頁），及臺灣臺中地方
    檢察署111年度偵字第2798號追加起訴書、111年度偵字第37
    70號起訴書可參，則本件被告就其餘所犯如犯罪事實欄一㈠
    至㈢所示犯行之時間均在110年10月4日之前，顯與其所供之
    毒品來源之楊尚坤、李安棋無涉，依上開說明，自不得依毒
    品危害防制條例第17條第1項規定減輕或免除其刑。
　⒋再按刑之量定，為求個案裁判之妥當性，法律固賦予法院裁
    量權，但此項裁量權之行使，除應依刑法第57條規定，審酌
    行為人及其行為等一切情狀，為整體之評價，並應顧及比例
    原則與平等原則，使罪刑均衡，輕重得宜，以契合社會之法
    律感情。又刑法第59條規定犯罪之情狀可憫恕者，得酌量減
    輕其刑，其所謂「犯罪之情狀」，與同法第57條規定科刑時
    應審酌之一切情狀，並非有截然不同之領域，於裁判上酌減
    其刑時，應就犯罪一切情狀（包括第57條所列舉之10款事項
    ），予以全盤考量，審酌其犯罪有無可憫恕之事由（即有無
    特殊之原因與環境，在客觀上足以引起一般同情，以及宣告
    法定低度刑，是否猶嫌過重等等），以為判斷（最高法院95
    年度臺上字第6157號判決意旨參照）。本院審酌被告如附表
    一所示販賣第二級毒品之數量、金額固非鉅，惟被告為智識
    健全之成年人，對政府嚴格查緝販賣毒品或施用毒品之行為
    ，自無不知之理，竟仍為前揭犯行，販賣第二級毒品犯行多
    達5次，且所犯之罪為重大犯罪，直接戕害購毒者身心健康
    ，間接危害社會治安，助長毒品流通，其反覆多次之販毒罪
    行究非零星偶發，對於毒品擴散及國民身心健康之危害不容
    小覷，且被告所犯上開各犯行經適用上開各刑之減輕規定減
    輕其刑，各犯行應適用之法定最低度刑已較原先之法定最低
    度刑大幅降低，參以被告前已有相類販毒前科紀錄，經處刑
    確定且徒刑執行完畢，猶不思警惕，再犯本案上開各罪，有
    前開臺灣高等法院被告前案紀錄表在卷可稽，依一般國民社
    會感情，難謂足以引起客觀上普遍之同情。是被告請求依刑
    法第59條之規定予以酌量減輕其刑，自無足採。
四、原審經審理結果，認被告罪證明確，適用毒品危害防制條例
    第4條第2項、第10條第2項、第17條第1項、第2項、第18條
    第1項前段、第19條第1項、刑法第11條、第47條第1項、第4
    1條第1項前段、第51條第5款、第38條第2項前段、第38條之
    1第1項前段、第3項等規定，並審酌被告明知毒品濫用已造
    成社會安寧秩序、國人身心健康之重大危害，倘若將毒品予
    以散布更可能加劇社會上毒品濫用情形，竟為圖一己之私，
    而為本案販賣第二級毒品之各犯行，對社會治安及他人健康
    有相當影響，應予非難，又被告迭坦承全部犯行，非無悔意
    等情，參以被告有相類販毒前科紀錄之素行，其所受教育反
    映之智識程度、就業情形、家庭經濟及生活狀況等一切情狀
    （見原審卷第199頁），暨檢察官具體求刑及被告、辯護人
    對於科刑範圍之意見後，分別量處如附表一所示之刑。又被
    告所犯如附表一編號一至五所示各犯行均經宣告不得易科罰
    金之多數有期徒刑，故應定其應執行之刑；審酌被告所犯各
    罪均係販賣毒品之犯罪類型，其犯罪態樣、手段及所侵害法
    益相似，犯罪時間亦相近等情，以判斷其所受責任非難重複
    之程度，再斟酌被告犯數罪所反應人格特性，暨權衡各罪之
    法律目的、相關刑事政策，以及檢察官具體求刑和被告、辯
    護人對於科刑之意見，而為整體評價後，定其應執行之刑有
    期徒刑6年2月。另說明沒收部分：㈠被告為如附表一編號一
    、三所示犯行各取得2,000元、2,500元，且該等所得均未扣
    案，業據被告於原審審理中供承在卷（見原審卷第197頁）
    ，爰依刑法第38條之1第1項前段、第3項，各於如附表一編
    號一、三所示犯行項下予以宣告沒收，均併予宣告於全部或
    一部不能沒收或不宜執行沒收時，追徵其價額。㈡扣案如附
    表二編號一所示甲基安非他命係被告最後為如附表一編號五
    所示犯行剩餘遭查獲之第二級毒品，而存放上開毒品之包裝
    袋與其內毒品難以完全析離，復無析離之實益及必要，應併
    視為第二級毒品，是該等甲基安非他命之驗餘部分及其包裝
    袋應依毒品危害防制條例第18條第1項前段，於被告如附表
    一編號五所示犯行所諭知主文項下予以宣告沒收銷燬（最高
    法院98年度台上字第3823號判決意旨參照）；至因鑑驗取用
    部分，既已用罄，則毋庸宣告沒收。㈢扣案如附表二編號二
    所示手機，係被告所有供其為本案如附表一編號一至五所示
    犯行聯繫所用，業據被告於原審審理中自承在卷（見原審卷
    第197頁），是該等手機應依毒品危害防制條例第19條第1項
    ，於附表一編號一至五所示犯行項下均予宣告沒收。㈣至被
    告為警查獲時雖另經扣得現金16,260元，有前開臺中市政府
    警察局第二分局搜索扣押筆錄暨附件存卷可參（見偵字第31
    883號卷第85至95頁），惟被告於原審審理中陳稱此部分現
    金是其返家時其兄給予之款項（見原審卷第197頁），酌以
    此部分款項非鉅，被告上開所述非顯與常情有違，依卷存事
    證復不足為相反認定，檢察官亦未就此部分是否得依毒品危
    害防制條例第19條第3項沒收乙節為任何舉證或說明，爰不
    予宣告沒收等情，核其認事、用法、量刑均無不當。
五、被告上訴雖謂：本件就犯罪事實欄一㈠至㈢部分之犯行應依毒
    品危害防制條例第17條第1項規定減輕其刑；另請求依刑法
    第59條規定減輕其刑，且原審量刑過重，請求從輕量刑云云
    。惟查：⑴本件被告就犯罪事實欄一㈠至㈢部分之犯行，並無
    符合供出毒品來源而查獲之情形，自無從適用毒品危害防制
    條例第17條第1項減輕其刑，已如前述。⑵又本案被告上開販
    賣第二級毒品之犯行，並無客觀上足以引起一般人同情之情
    形，自無從依刑法第59條減輕其刑，亦如前述。⑶又按量刑
    之輕重係屬事實審法院得依職權自由裁量之事項，茍已斟酌
    刑法第57條各款所列情狀而未逾法定刑度，即不得遽指為違
    法（最高法院72年度台上字第6696號、75年度台上字第7033
    號判例可資參照）。又在同一犯罪事實與情節，如別無其他
    加重或減輕之原因，下級審法院量定之刑，亦無過重或失輕
    之不當情形，則上級審法院對下級審法院之職權行使，原則
    上應予尊重（最高法院85年度台上字第2446號判決亦可參照
    ）。本件原審判決已依刑法第57條之規定審酌被告上開一切
    情狀而量處上述罪刑，核其認事用法並無不當，所處之刑符
    合「罰當其罪」之原則，並無輕重失衡之情形，是被告上訴
    認原判決所量處之刑度過重，亦無理由，應予駁回。
據上論斷，應依刑事訴訟法第368條，判決如主文。
本案經檢察官洪佳業提起公訴，檢察官陳佳琳到庭執行職務。
中　　華　　民　　國　　111 　年　　5 　　月　　31　　日
            刑事第五庭    審判長法　官  鄭  永  玉
    　　　　　　　　　　　　　　法　官  周  莉  菁
  　　　　　　　　　　　　　　　法　官  卓  進  仕
以上正本證明與原本無異。     
如不服本判決應於收受送達後20日內向本院提出上訴書狀，其未
敘述上訴之理由者，並得於提起上訴後20日內向本院補提理由書
（均須按他造當事人之人數附繕本）「切勿逕送上級法院」。
因疫情而遲誤不變期間，得向法院聲請回復原狀。
                                書記官  廖  家  莉
　　　　　　　　　　　　　　　　
中　　華　　民　　國　　111 　年　　5 　　月　　31　　日

附表一：
編號 犯罪事實 宣告刑 一 犯罪事實欄一、㈠ 張銘郁販賣第二級毒品，累犯，處有期徒刑伍年捌月。扣案如附表二編號二所示之物沒收；未扣案犯罪所得新臺幣貳仟元沒收，於全部或一部不能沒收或不宜執行沒收時，追徵其價額。 二 犯罪事實欄一、㈡ 張銘郁販賣第二級毒品，累犯，處有期徒刑伍年捌月。扣案如附表二編號二所示之物沒收。 三 犯罪事實欄一、㈢ 張銘郁販賣第二級毒品，累犯，處有期徒刑伍年捌月。扣案如附表二編號二所示之物沒收；未扣案犯罪所得新臺幣貳仟伍佰元沒收，於全部或一部不能沒收或不宜執行沒收時，追徵其價額。 四 犯罪事實欄一、㈣ 張銘郁販賣第二級毒品，累犯，處有期徒刑貳年捌月。扣案如附表二編號二所示之物沒收。 五 犯罪事實欄一、㈤ 張銘郁販賣第二級毒品，累犯，處有期徒刑貳年玖月。扣案如附表二編號一所示之物沒收銷燬；扣案如附表二編號二所示之物沒收。 

附表二：
編號 物品名稱及數量 備註 一 第二級毒品甲基安非他命貳包（含包裝袋貳只） 驗前總淨重1.3282公克，驗餘總淨重1.3063公克；檢出第二級毒品甲基安非他命成分。 二 手機貳支（含SIM卡貳張）  

附錄本案論罪科刑法條：
毒品危害防制條例第4條第2項
製造、運輸、販賣第一級毒品者，處死刑或無期徒刑；處無期徒
刑者，得併科新臺幣3千萬元以下罰金。
製造、運輸、販賣第二級毒品者，處無期徒刑或10年以上有期徒
刑，得併科新臺幣1千5百萬元以下罰金。
製造、運輸、販賣第三級毒品者，處7年以上有期徒刑，得併科
新臺幣1千萬元以下罰金。
製造、運輸、販賣第四級毒品者，處5年以上12年以下有期徒刑
，得併科新臺幣5百萬元以下罰金。
製造、運輸、販賣專供製造或施用毒品之器具者，處1年以上7年
以下有期徒刑，得併科新臺幣1百50萬元以下罰金。
前五項之未遂犯罰之。